---
title: "Populations"
output: 
  flexdashboard::flex_dashboard:
    orientation: columns
    vertical_layout: fill
---

```{r setup, include=FALSE}
library(flexdashboard)
library(dplyr)
library(ggplot2)
```

```{r load_functions}
source("functions.R")
```

RIP1
======================================================

Column raw data {data-width=360}
-----------------------------------------------------------------------
### Descriptive Statistics
 
```{r load_data_rip1}
rip <- readr::read_csv("data/RIP1.csv")
rip %>% distinct(repetition, RIL) %>% 
  count(repetition, name = "n. RILs") %>% 
  knitr::kable(.)
rip %>% count(repetition,name = "n. plants") %>% 
  knitr::kable(.)
```


```{r}
sin_emerger(rip) %>% knitr::kable(., digits = 2) 
```

 
```{r}
if(nrow(muertas(rip)) ==0) {
  print("Muertas : 0")
} else {
  muertas(rip) %>% knitr::kable(., digits = 2) 
  }

```

 
```{r}

if(nrow(dato_perdido(rip)) == 1) {
  print("No hay datos perdidos en esta RIP")
} else {
  dato_perdido(rip) %>% knitr::kable(., digits = 2)   
}

```



Column {data-width=375 .tabset}
-----------------------------------------------------------------------

### Density Plot 

```{r}
load("tmp/rip1.rda")
```

```{r}
# Si han florecido > 150 dias no lo considero para esta figura 

rip %>% filter(dias < 151) %>% 
  ggplot(aes(dias)) + geom_density() + scale_x_continuous(limits = c(30, 160))
```

N. Plants with flowering > 150 days : `r rip %>% filter(dias > 150) %>% nrow()`


### Histogram 
```{r}
rip %>% filter(dias < 151) %>% 
  ggplot(aes(dias)) + geom_histogram(binwidth = 5) + 
  scale_x_continuous(limits = c(30, 160))
```




Column {data-width=265}
-----------------------------------------------------------------------

### Flowering range (days)

```{r}
load("tmp/rip1.rda")
interval <- paste(range(rip$dias)[1], "-", range(rip$dias)[2])
valueBox(interval, caption = "Flowering Range (Days)",
         icon = "fa-seedling")
```

### Datos de c치mara

```{r}
rip <- readr::read_csv("data/RIP1.csv")
#esto hay q corregirlo cuando haya plantas en camara para q saque el valor de n
total = sin_dato(rip) %>% pull(n) %>% sum()
con_dato = sin_dato(rip) %>% filter(sin_datoflor == FALSE) %>% pull(n) *100 / total

gauge(value = con_dato, 
      min = 0, 
      max = 100,
      sectors = gaugeSectors(
        success = c(90, 100),
        warning = c(70, 89),
        danger = c(0, 69)
      ),
      symbol = "%")

```


### Parentales

```{r}
load("tmp/rip1.rda")
parentales <- c("Ca2156(T)", "JG62(P)")
rip %>% filter(RIL %in% parentales) %>% 
  group_by(RIL, repetition) %>% 
     summarize(plants = n(), 
               avg.days = mean(dias), 
             sd.days = sd(dias)) %>% 
  arrange(RIL) %>% knitr::kable(., digits = 1)  

```



RIP8
==================================================================


Column raw data {data-width=360}
-----------------------------------------------------------------------
### Descriptive Statistics
 
```{r load_data_rip8}
rip <- readr::read_csv("data/RIP8.csv")
rip %>% distinct(repetition, RIL) %>% 
  count(repetition, name = "n. RILs") %>% 
  knitr::kable(.)
rip %>% count(repetition,name = "n. plants") %>% 
  knitr::kable(.)
```


```{r}
sin_emerger(rip) %>% knitr::kable(., digits = 2) 
```

 
```{r}
if(nrow(muertas(rip)) ==0) {
  print("Muertas : 0")
} else {
  muertas(rip) %>% knitr::kable(., digits = 2) 
  }

```

 
```{r}

if(nrow(dato_perdido(rip)) == 1) {
  print("No hay datos perdidos en esta RIP")
} else {
  dato_perdido(rip) %>% knitr::kable(., digits = 2)   
}

```



Column {data-width=375 .tabset}
-----------------------------------------------------------------------

### Density Plot 

```{r}
load("tmp/RIP8.rda")
```

```{r}
# Si han florecido > 180 dias no lo considero para esta figura 

transition = as.Date("2020-04-17")
in.uco = as.numeric(transition - rip %>% summarize(siembra = min(emergence)) %>% pull())


rip %>% filter(dias < 181) %>% 
  ggplot(aes(dias)) + 
  geom_density() + 
  scale_x_continuous(limits = c(30, 190)) +
  geom_vline(xintercept = in.uco, linetype="dotted", 
             color = "blue", size=1)

```

NO flowering plants (20 JUN 2020) : **`r rip %>% filter(flower_adj > as.Date("2020-06-15")) %>% nrow()`**  
Plants with flowering > 180 days : **`r rip %>% filter(flower_adj < as.Date("2020-06-15") , dias > 180) %>% nrow()`**  
  
    
The dotted blue line denotes the day of transition from IFAPA -> UCO.  




### Histogram 
```{r}
rip %>% filter(dias < 181) %>% 
  ggplot(aes(dias)) + geom_histogram(binwidth = 5) + 
  scale_x_continuous(limits = c(30, 190))
```




Column {data-width=265}
-----------------------------------------------------------------------

### Flowering range (days)

```{r}
load("tmp/RIP8.rda")
interval <- paste(range(rip$dias)[1], "-", range(rip$dias)[2])
valueBox(interval, caption = "Flowering Range (Days)",
         icon = "fa-seedling")
```

### Datos de c치mara

```{r}
rip <- readr::read_csv("data/RIP8.csv")
#esto hay q corregirlo cuando haya plantas en camara para q saque el valor de n
total = sin_dato(rip) %>% pull(n) %>% sum()
con_dato = sin_dato(rip) %>% filter(sin_datoflor == FALSE) %>% pull(n) *100 / total

gauge(value = con_dato, 
      min = 0, 
      max = 100,
      sectors = gaugeSectors(
        success = c(90, 100),
        warning = c(70, 89),
        danger = c(0, 69)
      ),
      symbol = "%")

```


### Parentales

```{r}
load("tmp/RIP8.rda")
parentales <- c("ILC3279(T)", "WR315(P)")
rip %>% filter(RIL %in% parentales) %>% 
  group_by(RIL, repetition) %>% 
     summarize(plants = n(), 
               avg.days = mean(dias), 
             sd.days = sd(dias)) %>% 
  arrange(RIL) %>% knitr::kable(., digits = 1)  

```


RIP10
==================================================================


Column raw data {data-width=360}
-----------------------------------------------------------------------
### Descriptive Statistics
 
```{r load_data_RIP10}
rip <- readr::read_csv("data/RIP10.csv")
rip %>% distinct(repetition, RIL) %>% 
  count(repetition, name = "n. RILs") %>% 
  knitr::kable(.)
rip %>% count(repetition,name = "n. plants") %>% 
  knitr::kable(.)
```


```{r}
sin_emerger(rip) %>% knitr::kable(., digits = 2) 
```

 
```{r}
if(nrow(muertas(rip)) ==0) {
  print("Muertas : 0")
} else {
  muertas(rip) %>% knitr::kable(., digits = 2) 
  }

```

 
```{r}

if(nrow(dato_perdido(rip)) == 1) {
  print("No hay datos perdidos en esta RIP")
} else {
  dato_perdido(rip) %>% knitr::kable(., digits = 2)   
}

```



Column {data-width=375 .tabset}
-----------------------------------------------------------------------

### Density Plot 

```{r}
load("tmp/RIP10.rda")
```

```{r}
# Si han florecido > 180 dias no lo considero para esta figura 

transition = as.Date("2020-03-20")
in.uco = as.numeric(transition - rip %>% summarize(siembra = min(emergence)) %>% pull())
  
rip %>% filter(dias < 181) %>% 
  ggplot(aes(dias)) + geom_density() + 
  scale_x_continuous(limits = c(30, 190)) +
  geom_vline(xintercept = in.uco, linetype="dotted", 
                color = "blue", size=1)
```

NO flowering plants (20 JUN 2020) : **`r rip %>% filter(flower_adj > as.Date("2020-06-15")) %>% nrow()`**  
Plants with flowering > 180 days : **`r rip %>% filter(flower_adj < as.Date("2020-06-15"), dias > 180) %>% nrow()`**  
  
  
The dotted blue line denotes the day of transition from IFAPA -> UCO.  


### Histogram 
```{r}
rip %>% filter(dias < 181) %>% 
  ggplot(aes(dias)) + geom_histogram(binwidth = 5) + 
  scale_x_continuous(limits = c(30, 190))
```




Column {data-width=265}
-----------------------------------------------------------------------

### Flowering range (days)

```{r}
load("tmp/RIP10.rda")
interval <- paste(range(rip$dias)[1], "-", range(rip$dias)[2])
valueBox(interval, caption = "Flowering Range (Days)",
         icon = "fa-seedling")
```

### Datos de c치mara

```{r}
rip <- readr::read_csv("data/RIP10.csv")
#esto hay q corregirlo cuando haya plantas en camara para q saque el valor de n
total = sin_dato(rip) %>% pull(n) %>% sum()
con_dato = sin_dato(rip) %>% filter(sin_datoflor == FALSE) %>% pull(n) *100 / total

gauge(value = con_dato, 
      min = 0, 
      max = 100,
      sectors = gaugeSectors(
        success = c(90, 100),
        warning = c(70, 89),
        danger = c(0, 69)
      ),
      symbol = "%")

```


### Parentales

```{r}
load("tmp/RIP10.rda")
parentales <- c("ILC72(T)", "JG62(P)")
rip %>% filter(RIL %in% parentales) %>% 
  group_by(RIL, repetition) %>% 
     summarize(plants = n(), 
               avg.days = mean(dias), 
             sd.days = sd(dias)) %>% 
  arrange(RIL) %>% knitr::kable(., digits = 1)  

```



RIP12
==================================================================


Column raw data {data-width=360}
-----------------------------------------------------------------------
### Descriptive Statistics
 
```{r load_data_RIP12}
rip <- readr::read_csv("data/RIP12.csv")
rip %>% distinct(repetition, RIL) %>% 
  count(repetition, name = "n. RILs") %>% 
  knitr::kable(.)
rip %>% count(repetition,name = "n. plants") %>% 
  knitr::kable(.)
```


```{r}
sin_emerger(rip) %>% knitr::kable(., digits = 2) 
```

 
```{r}
if(nrow(muertas(rip)) ==0) {
  print("Muertas : 0")
} else {
  muertas(rip) %>% knitr::kable(., digits = 2) 
  }

```

 
```{r}

if(nrow(dato_perdido(rip)) == 1) {
  print("No hay datos perdidos en esta RIP")
} else {
  dato_perdido(rip) %>% knitr::kable(., digits = 2)   
}

```



Column {data-width=375 .tabset}
-----------------------------------------------------------------------

### Density Plot 

```{r}
load("tmp/RIP12.rda")
```

```{r}
# Si han florecido > 180 dias no lo considero para esta figura 

rip %>% filter(dias < 181) %>% 
  ggplot(aes(dias)) + geom_density() + 
  scale_x_continuous(limits = c(30, 190))
```

NO flowering plants (20 JUN 2020) : **`r rip %>% filter(flower > as.Date("2020-06-20")) %>% nrow()`**  
Plants with flowering > 180 days : **`r rip %>% filter(flower < as.Date("2020-06-20"), dias > 180) %>% nrow()`**  




### Histogram 
```{r}
rip %>% filter(dias < 181) %>% 
  ggplot(aes(dias)) + geom_histogram(binwidth = 5) + 
  scale_x_continuous(limits = c(30, 190))
```




Column {data-width=265}
-----------------------------------------------------------------------

### Flowering range (days)

```{r}
load("tmp/RIP12.rda")
interval <- paste(range(rip$dias)[1], "-", range(rip$dias)[2])
valueBox(interval, caption = "Flowering Range (Days)",
         icon = "fa-seedling")
```

### Datos de c치mara

```{r}
rip <- readr::read_csv("data/RIP12.csv")
#esto hay q corregirlo cuando haya plantas en camara para q saque el valor de n
total = sin_dato(rip) %>% pull(n) %>% sum()
con_dato = sin_dato(rip) %>% filter(sin_datoflor == FALSE) %>% pull(n) *100 / total

gauge(value = con_dato, 
      min = 0, 
      max = 100,
      sectors = gaugeSectors(
        success = c(90, 100),
        warning = c(70, 89),
        danger = c(0, 69)
      ),
      symbol = "%")

```


### Parentales

```{r}
load("tmp/RIP12.rda")
parentales <- c("Cr5-9(T)", "ICCL81001(P)")
rip %>% filter(RIL %in% parentales) %>% 
  group_by(RIL, repetition) %>% 
     summarize(plants = n(), 
               avg.days = mean(dias), 
             sd.days = sd(dias)) %>% 
  arrange(RIL) %>% knitr::kable(., digits = 1)  

```

